【裁判字號】    88,易,787
【裁判日期】    890524
【裁判案由】    恐嚇等
【裁判全文】
臺灣花蓮地方法院刑事判決                          八十八年度易字第七八七號
    公  訴  人  臺灣花蓮地方法院檢察署檢察官
    被      告  丙○○○○
右列被告因恐嚇等案件，經檢察官提起公訴（八十八年度偵緝字第一六六號），本院
判決如左：
    主  文
丙○○○○公然侮辱人，處拘役貳拾日，如易科罰金以佰元折算壹日。又連續以加
害生命、名譽之事，恐嚇他人，致生危害於安全，累犯，處有期徒刑肆月，如易科罰
金以佰元折算壹日。
    事  實
一、丙○○○○（原名廖秀雄）曾因恐嚇、竊盜案件，經法院分別判處有期徒刑三月
    、四月確定，並定其應執行有期徒刑六月，於民國八十五年八月十五日執行完畢
    。仍不知悔改，因與乙○○發生感情糾紛，竟於八十八年七月十七日九時五十分
    許，前往花蓮縣花蓮市○○○路三十七號黃女任職之新光保險股份有限公司花蓮
    營業所樓下，公然以「乙○○妳這個高級妓女，妳要幾個男人才爽」之言語侮辱
    黃女，黃女於同日十時三十分報警處理，經警移送臺灣花蓮地方法院檢察署偵辦
    ，丙○○○○為使黃女撤回告訴，基於概括犯意，先於八十八年八月底至九月間
    某日，將內容為「我出來之後？事情不又再週而復始，妳想逃避，它卻又緊緊的
    跟著。．．．．．．想要把朋友撇的一乾二淨，這是不可能的，除非妳不在這個
    是是非非的紅塵世界。再牽累作證的葉小姐，只是再多一個無辜的人罷！在偵查
    庭第一庭時，若無法和解，我將在報紙上的報頭下刊登三天〞曾經受到乙○○（
    身分證字號Ｚ000000000）感情上或金錢上欺騙的人，請連絡０９３８
    ─８８２─３３１〞，妳預估看看會有多少人來連絡登記？．．．．．．．我說
    過了：我生活的目的的方向已迷失了！我已準備好後事，遺囑已寫好了，把我跟
    妳的事已紀錄下來了！報復似乎是我活著的原動力，我活著只為今天快樂，不想
    著明天會不會死！」之不具名信函投於花蓮縣新城鄉○○街二十三號黃女住宅之
    信箱內，丙○○○○於偵查中因屢傳未到，經通緝而於同年九月二十三日（中秋
    節前一日）為警緝獲，旋具保新臺幣二萬元後獲釋，竟承前揭恐嚇之犯意，於同
    日晚間將其因該案遭通緝之通緝書影本投於上址黃女住宅之信箱內，先後二次以
  加害生命、名譽之事恐嚇黃女，使黃女心生畏懼，致生危害於黃女之安全。
二、案經被害人乙○○訴由花蓮縣警察局花蓮分局報請臺灣花蓮地方法院檢察署檢察
    官偵查起訴。
    理  由
一、訊據被告丙○○○○矢口否認右揭犯行，辯稱：當天伊是去向黃女討債，雙方發
    生爭執，伊並未辱罵乙○○，恐嚇信亦非伊所寫，至通緝書影本係伊在交保後第
    二天至黃女住處，因黃女不出來，伊請管區警員到場，嗣雙方至派出所，伊才將
    通緝書影本交予黃女，用以證明伊並非無故打擾黃女云云。惟查右揭被告公然侮
    辱之事實，業據被害人乙○○指訴綦詳，核與證人葉秋紋證述之情節相符，被告
    此部分犯行洵堪認定。至恐嚇部分，亦經乙○○指訴綦詳，另證人即警員甲○○
    證稱：八十八年九月二十四日伊接獲同事通知至乙○○住處，見被告於門前，被
    告稱與黃女有私人感情問題，伊請黃女出來，雙方至派出所協商，伊請調解委員
    前來調解，但調解不成，雙方即各自離去，當天在黃女住處前及派出所內均未看
    見被告交付通緝書影本予黃女等語，是被告所辯其於派出所內將通緝書影本交予
    黃女云云，顯非事實。再上揭恐嚇信要求黃女須於第一次偵查庭中和解，否則將
    登報詆譭黃女名譽，該信顯係於檢察官第一次開庭前所撰寫，而知悉本案者僅被
    告、乙○○及證人葉秋紋三人，黃、葉二女殊無冒受誣告刑罰之風險及自曝私人
    感情糾紛之難堪而偽造該信之必要。另該信復言及黃女牽累作證之葉小姐，而被
    告於本院調查時供稱：「我知道她（指葉秋紋）在花蓮分局刑事組有作證過，因
    當時警員問我時，我有看到她的筆錄」等語，則信中所稱葉小姐無疑係指葉秋紋
    ，是被告顯係因已知悉葉女於警訊中作證，乃於信中提及此事，參以信中所載被
    告連絡電話0000000000號，亦與被告警訊中所留電話號碼相同（見八
    十八年度偵緝字第一六六號卷第七頁），益證該信確係被告所撰無訛，其辯稱非
    其所撰云云，無非事後卸責之詞，委無可採，此外復有上揭恐嚇信、通緝書影本
    等在卷可稽，本件事證已明，被告犯行堪以認定。
二、按被害人乙○○對被告提出本件告訴，被告復因本案遭通緝，其將通緝書影本投
    於被害人信箱，無非表明其係亡命之徒，無懼於法律制裁，參以其先前所撰之恐
    嚇信中言及「我說過了：我生活的目的的方向已迷失了！我已準備好後事，遺囑
    已寫好了，把我跟妳的事已紀錄下來了！報復似乎是我活著的原動力，我活著只
    為今天快樂，不想著明天會不會死！」，堪認其係以通緝書影本再次向黃女傳達
    將與黃女同歸於盡之意，其以加害生命之事恐嚇黃女彰彰甚明。核被告所為，係
    犯刑法第三百零五條之以加害生命、名譽之事，恐嚇他人，致生危害於安全罪、
    第三百零九條第一項之公然侮辱罪。被告先後二次恐嚇犯行，時間緊接，所犯構
    成要件相同，顯係基於概括犯意為之，依連續犯規定論以一罪，並加重其刑。被
    告所犯上開二罪間，犯意各別，行為互殊，罪名互異，應分論併罰。又被告曾因
    恐嚇、竊盜案件，經法院分別判處有期徒刑三月、四月確定，並定其應執行有期
    徒刑六月，於民國八十五年八月十五日執行完畢，有臺灣花蓮地方法院檢察署刑
    案資料查註紀錄表在卷可稽，其於執行完畢後五年內再犯本件有期徒刑之恐嚇危
    害安全罪，為累犯，應依刑法第四十七條規定加重其刑。被告就所犯恐嚇危害安
    全罪，有二種刑之加重事由，依刑法第七十條規定遞加之。爰審酌被告素行不佳
    ，因男女感情糾紛而辱罵、恐嚇他人，殊屬非是，並考量其智識程度、犯罪之手
    段、目的、所生危害、與被害人間之關係及犯罪後猶飾詞卸責，態度不佳等一切
    情狀，分別量處如主文所示之刑，並均諭知易科罰金之折算標準。末按上揭恐嚇
    信及通緝書影本，既經被告交付予被害人，已非被告所有之物，自不得沒收之，
    附此敘明。
據上論斷，應依刑事訴訟法第二百九十九條第一項前段，刑法第五十六條、第三百零
五條、第三百零九條第一項、第四十七條、第四十一條，罰金罰鍰提高標準條例第一
條前段、第二條，判決如主文。
本案經檢察官李子春到庭執行職務。
中      華      民      國    八十九    年      五      月    二十四    日
                                臺灣花蓮地方法院刑事庭
                                    法  官  陳  文  通
右正本證明與原本無異。
如對本判決不服，應於送達後十日內，向本院提出上訴狀。（應抄附繕本）告訴人或
被害人如對於本判決不服者，應具備理由請求檢察官上訴，其上訴期間之計算係以檢
察官收受判決正本之日期為準。
                                    法院書記官
中      華      民      國       八 十 九     年     五    月    三十   日
附錄本判決論罪之法律條文：
刑法第三百零五條：
以加害生命、身體、自由、名譽、財產之事恐嚇他人，致生危害於安全者，處二年以
下有期徒刑、拘役或三百元以下罰金。
刑法第三百零九條：
公然侮辱人者，處拘役或三百元以下罰金。
以強暴犯前項之罪者，處一年以下有期徒刑、拘役或五百元以上罰金。


司法院資訊處製作；財團法人民間司法改革基金會備份。
